【裁判字號】    92,易,611
【裁判日期】    920611
【裁判案由】    竊盜
【裁判全文】
臺灣彰化地方法院刑事判決                          九十二年度易字第六一一號
    公  訴  人  臺灣彰化地方法院檢察署檢察官
    被      告  ＮＵＲ  ＨＡＹ.
右列被告因竊盜案件，經檢察官提起公訴（九十二年度偵緝字第二一一號），本院判
決如左：
    主  文
ＮＵＲ  ＨＡＹＡＴＩ共同竊盜，處有期徒刑肆月，如易科罰金，以佰元折算壹日
，並於刑之執行完畢或赦免後驅逐出境。
    事  實
一、ＮＵＲ  ＨＡＹＡＴＩ（雅蒂）係由雇主甲○○申請聘僱來臺擔任監護工職務，
    於民國九十年十一月八日入境臺灣之外籍勞工。竟與綽號「ＥＮＤＡＮＧ」姓名
    年籍不詳之成年女子，共同基於意圖為自己不法所有之犯意聯絡，於九十一年十
    一月二十四日下午某時，在彰化縣鹿港鎮○○里○○路○段一一八號甲○○住處
    ，趁雇主甲○○外出之際，一起徒手竊取甲○○所有置於二樓房間衣櫥內之現金
    新臺幣（下同）八萬九千元、鏡臺抽屜內金項鍊一條（重約三至四錢，價值約四
    千元）、電腦桌下之零錢撲滿一個（內約有硬幣一千餘元）及放置於騎樓之自行
    車一部（價值約一千元），得手後逃逸未歸。嗣因甲○○返家後發現屋內財物遭
    竊及ＮＵＲ  ＨＡＹＡＴＩ行蹤不明而報警處理，始循線查悉上情。
二、案經彰化縣警察局鹿港分局報告臺灣彰化地方法院檢察署檢察官偵查起訴。
    理  由
一、右揭事實，除有關失竊現金為八萬九千元部分，業據被告ＮＵＲ  ＨＡＹＡＴＩ
    於本院審理時坦承不諱，核與被害人甲○○於警詢及本院審理時所指失竊情節相
    符，復有現場圖、現場照片等件附卷可稽，足徵被告此部分自白與事實相符。另
    訊據被告矢口否認竊取現金八萬九千元，辯稱：伊僅竊取現金三萬六千元云云，
    惟查被告於右揭時、地竊取被害人甲○○所有現金八萬九千元之事實，業據被害
    人甲○○於警詢及本院審理時陳明在卷，且被害人於警詢時即就所失竊財物之種
    類、重量、內容及擺放位置等細節指述甚詳，應非無據，洵堪憑採，被告否認此
    部分犯行，所為前揭辯詞，應係事後避重就輕卸責之詞，尚非足採。本件事證明
    確，被告右揭犯行洵堪認定，應依法論科。
二、核被告ＮＵＲ  ＨＡＹＡＴＩ所為，係犯刑法第三百二十條第一項之竊盜罪。其
    與綽號「ＥＮＤＡＮＧ」姓名年籍不詳之成年女子，就上開犯行有犯意聯絡及行
    為分擔，為共同正犯。爰審酌被告之素行、犯罪之動機、目的、手段、所得利益
    約九萬五千餘元，尚未能與被害人達成和解，暨被告犯罪後坦承大部分犯行之態
    度等一切情狀，量處如主文所示之刑，並諭知易科罰金之折算標準，以示懲儆。
    又被告為印尼籍人，有卷附外勞居留資料查詢明細表一件可稽，其因本件犯行而
    受有期徒刑以上刑之宣告，爰併依刑法第九十五條規定，諭知被告應於刑之執行
    完畢或赦免後，驅逐出境。
據上論斷，應依刑事訴訟法第二百九十九條第一項前段，刑法第二十八條、第三百二
十條第一項、第四十一條第一項前段、第九十五條，罰金罰鍰提高標準條例第一條前
段、第二條，判決如主文。
本案經檢察官羅美秀到庭執行職務。
中    華    民    國    九十二      年      六      月      十一        日
                                臺灣彰化地方法院刑事第二庭
                                    審判長法官  林  欽  章
                                    法  官  石  馨  文
                                    法      官  郭  麗  萍
右正本證明與原本無異。
如不服本判決，應於判決送達後十日內向本院提出上訴狀( 須附繕本 )。
告訴人或被害人對於判決如有不服具備理由請求檢察官上訴者，其上訴期間之計算係
以檢察官收受判決正本之日期為準。
                                    法院書記官  施  嘉  玫
中    華    民    國    九十二      年      六      月      十一        日
刑法第三百二十條
意圖為自己或第三人不法之所有，而竊取他人之動產者，為竊盜罪，處五年以下有期
徒刑、拘役或五百元以下罰金。
意圖為自己或第三人不法利益，而竊佔他人之不動產者，依前項之規定處斷。
前二項之未遂犯罰之。


司法院資訊處製作；財團法人民間司法改革基金會備份。
